<u>CURRICULUM VITAE</u>

Tamara Inés Durán Valenzuela

Rut: 18.532.388-9

Edad: 26 años

Estado Civil: Soltera

Nacida el 1 de Octubre de 1993

Dirección: Eucaliptus 101, depto. 402, módulo 23, Condominio Barrio el Golf, Santo Domingo, V Región.

Teléfono Móvil: +56993088044

Correo Electrónico: tamaradvalenzuela@gmail.com

Perfil Profesional

Contador auditor egresada en diciembre de 2019 con conocimientos de análisis contable, recursos humanos y financiero. Experiencia en la optimización de los procesos de trabajo y en la organización de las actividades dentro del área.

Dispuesta a aprender de nuevos rubros y adquirir conocimientos que enriquezcan mi experiencia laboral. Capaz de realizar trabajos en equipos de manera metódica y ordenada.

Experiencia Laboral

Diciembre 2017 - Electrónica Megatel S.A.

actualidad

Cargo: Asistente Contable

Funciones: Responsable del registro de cartolas y conciliaciones bancarias,

centralización de información diaria de ventas, compras, pagos y depósitos. Ingreso de facturas y revisión de rendiciones de gastos de vendedores. Arqueos de caja chica, auditoría de pagos realizados y documentos recibidos como cheques y letras. Preparación de formulario 29. Cálculo de comisiones y sueldos de 23 trabajadores, carga en sistema Nubox y leyes sociales

mediante Previred.

Diciembre 2016 – Noviembre 2017

Mauricio Sepúlveda Torres

Cargo: Encargada de RRHH

Funciones: A cargo de dotación de 23 trabajadores, encargada del cálculo de

remuneraciones y finiquitos. Revisión de asistencia, atrasos y comprobantes de vacaciones. Control de toda la documentación correspondiente a la incorporación y la desvinculación de trabajadores. Tramitación de licencias y asignaciones familiares.

Declaración de leyes sociales mediante Previred.

Febrero 2014 – Febrero 2017 Retail (Sodimac) / Cafetería

COICIO EULI

Cargo: Cajera

Funciones: Curso de cajera aprobado, apertura y cierre de turnos, arqueos

de caja, emisión de documentos tributarios tales como boletas,

facturas y guías de despacho.

CURRICULUM VITAE

Tamara Inés Durán Valenzuela

Rut: 18.532.388-9

Edad: 26 años

Estado Civil: Soltera

Nacida el 1 de Octubre de 1993

Dirección: Eucaliptus 101, depto. 402, módulo 23, Condominio Barrio el Golf, Santo Domingo, V Región.

Teléfono Móvil: +56 9 9308 8044

Correo Electrónico: tamaradvalenzuela@gmail.com

Formación Académica

2015 – 2019 Instituto Profesional DuocUc

Egresada de Contador Auditor

2000 – 2011 Centro Educacional Colegio Santa Clara

Enseñanza Media 1° a 4° enseñanza Científico Humanista.

Enseñanza Básica 1° a 8°.

Certificaciones Curriculares Obtenidas de la Carrera

- Análisis de cuentas
- Gestión laboral y remuneraciones
- Contabilidad para la toma de decisiones
- Tributación
- Control presupuestario
- Auditoría financiera y tributaria
- Auditoría interna
- Certificación internacional de inglés elemental

Conocimientos Adicionales

- Generación de Remuneraciones en RRHH en Payroll, Payroll Capacitación Itda.
- Módulo de Recursos Humanos, Nubox
- ERP Radom de Sistema S.A. módulos Contabilidad y Gestión.
- Manejo básico Softland.
- Manejo a nivel usuario avanzado de programas de Office 2010 (Word, Excel, PowerPoint)
- Manejo de idioma inglés avanzado.

Referencias

Claudio González Lazo, Contador General y Jefe de Contabilidad en Electrónica
Megatel S.A. Teléfono móvil: +56 9 9687 5619 – Teléfono fijo: +56 2 2635 0453